# 请教各位老师关于投资性房地产转换的问题

提问人：1977 时间：2014-05-13 16:40:33
公允价值模式计量的投资性房地产转为自用房地产时，如果该项房地产是由原自用房地产转为公允价值模式计量的投资性房地产时，其原记入资本公积的数额怎么处理？

回答人：chenyiwei
首先，应确保这两次转换不是一揽子交易。 在两次转换（第一次由自用房地产转为投资性房地产，第二次由投资性房地产转为自用房地产）的情况下，在第二次转换日，第一次转换日形成的资本公积应当暂时不做处理，继续保留在资本公积中，到后续实际处置该自用房地产时，将该资本公积转入处置损益。因为用途的转换并不意味着其所有权上风险和报酬的转移和实现，因此不能参照资产处置进行会计处理。

提问人：cfj137 时间：2014-05-28 14:47:51
请教陈老师一个问题 A房地产公司对投资性房地产采用公允价值计量，A房地产公司开发城市广场项目，在项目立案时，A公司董事会决定40%出租，60%出售，项目开始及在建过程中，不好区分出售和出租部分的成本，A公司将所有的成本在开发成本核算且以往年度都做为存货对外披露。项目完工时，出租的部分是否可以按照开发成本金额直接计入投资性房地产，不做公允价值评估，待年底再做公允价值评估？

回答人：chenyiwei
这样处理也可以，不影响全年报表的列示。

提问人：cfj137 时间：2014-05-29 15:15:14
你的意思是年末评估完工和年底两个时点的公允价值？我是想问能否在完工的时候不做评估，在年度时候做评估，将评估价值同成本差额全部计入公允价值变动损益

回答人：chenyiwei
11 楼的问题是自开发时起，一开始就明确了该物业用于出租和出售的比例，只是在建造期间无法合理区分两部分的成本和公允价值，暂时都在开发成本核算。这种情况不属于投资性房地产和其他房地产之间的转换，而更类似于准则讲解中提到的“投资性房地产——在建”从公允价值不能可靠计量到能够可靠计量之间的转变过程。这种情况下，首次公允价值计量的结果与原成本之间的差额全部计入当期的公允价值变动损益，不存在一部分计入资本公积而另一部分计入损益的问题。所以，就这一特定背景而言，只在期末进行一次公允价值评估也是可以的。